# 资产确认问题

提问人：二月风筝 时间：2020-02-27 08:05:27
陈版，请教一个审计方面的问题：
A公司系外商投资企业，主要从事芯片技术研发工作，A公司账面资产主要为固定资产和无形资产，其中固定资产主要用于芯片研发，无形资产主要系外购专利技术。在审计过程中项目组发现，A公司主要固定资产（占总资产比例约为60%）不在大陆境内，存放在境外一家知名芯片公司，与其进行联合研发。A公司的研发人员也未在A公司工作，每月由A公司以外币的形式支付薪酬，研发成果以数据形式传输至A公司。问题：A公司年报审计项目组认为，由于A公司主要资产不在大陆境内，也无法对其固定资产执行监盘，无法确定其是否发生真实交易。且支付给研发人员薪酬无法确定是否与A公司的经营活动直接相关。因此，该报告将因审计范围受限，重大且具有广泛性，预计将出具无法表示意见的审计报告，上述判断是否正确。若判断不正确该如何处理。

回答人：chenyiwei
这种情况只能在了解具体背景信息的基础上，进行个案分析判断。目前的信息很有限，只能说这种可能性不能排除。建议尝试进一步获取审计证据，并与被审计单位、项目合伙人、项目质量控制复核人（如有）等充分沟通，达成一致意见。